臺灣高等法院高雄分院刑事裁定
111年度聲再字第14號
再審聲請人  
即受判決人  程擎天



上列聲請人因詐欺案件，對於本院109年度上易字第367號，中華
民國109年11月18日第二審確定判決（臺灣高雄地方法院108年度
易字第511號，起訴案號：臺灣高雄地方檢察署107年度偵續字第
75號），聲請再審，本院裁定如下：
    主  文
再審之聲請及停止刑罰執行之聲請均駁回。
    理  由
一、聲請人聲請再審之意旨略以：㈠確定判決認定聲請人即受判
    決人以投資房地產貸款或增貸，向告訴人等施用詐術而詐取
    財物，係以被告於警詢、偵查，及原審、鈞院審理時均坦承
    不諱，及證人之證詞為論據。然臺灣高雄地方檢察署111年
    度偵字第1069號被告陳彩樺誣告案件，及最高法院110年度
    台上字第2840號陳彩樺給付買賣價款案之處分書及判決書內
    容全部，可證明確定判決內告訴何喜清所指「劉惠玲之大寮
    房地買賣給付價款案件」到現在仍在最高法院民事庭以110
    年度台上字第2840號未終局判決，可以證明告訴人何喜清所
    指訴之「劉惠玲之大寮房地買賣給付價款案件」存在，且迄
    今尚未結案，並可證明確定判決內有所謂可供投資案存在，
    並足以證明聲請人並未以虛偽不實之增貸案邀約告訴人等參
    與投資。㈡依前揭最高法院之判決及檢察署不起訴處分書與
    確定判決比對，更能發現證人陳彩樺在個各案件對同一事實
    之之證述反覆矛盾不實，自足以動搖原確定判決所認定之事
    實。㈢證人陳彩樺坦承使用其所有一個末三碼是531 帳戶，
    為此爰依刑事訴訟法第420條第1項第6款、第3項聲請再審並
    請准予裁定停止刑罰之執行，及聲請調閱上開誣告案及給付
    買賣價款案判決書內容全部證據，並傳喚陳彩樺到庭說明聲
    請人向其借款之經過等語。
二、按經法院認無再審理由而以裁定駁回後，不得更以同一原因
    聲請再審；法院認為聲請再審之程序違背規定者，應以裁定
    駁回之，刑事訴訟法第434條第2項、第433條定有明文。
三、本院確定判決認定：聲請人係執業地政士，明知其所宣稱之
    增貸案根本不存在，竟意圖為自己不法所有，基於詐欺取財
    之犯意，鼓吹張夢青、黃佟賢、何喜清，由聲請人尋找金主
    出資，以該資金為背負房貸之屋主清償貸款，塗銷房屋之抵
    押權登記，再以該屋重新向銀行設定抵押並申請更高額之貸
    款，聲請人自前後貸款之差額中，向屋主抽佣並分紅予金主
    ，獲利豐厚云云，博得渠等信任後：㈠於105年7月18日前某
    時，邀約出資新臺幣（下同）80萬元，佯稱可因此獲得報酬
    110萬元云云，致張夢青陷於錯誤而應允投資，於105年7月1
    8日交付現金80萬元予程擎天，程擎天則簽發面額110萬元之
    支票予張夢青以為憑信（嗣該支票遺失，由程擎天另簽立借
    據予張夢青為憑）。㈡於105年7月22日前某時，對黃佟賢訛
    稱有林園沿海路透天厝的增貸案，邀約出資70萬元，佯稱可
    因此獲得報酬82萬元云云，致黃佟賢陷於錯誤而應允投資，
    於105年7月22日匯款70萬元予程擎天，程擎天則簽發面額82
    萬元之支票予黃佟賢以為憑信。㈢於105年7月25日前某時，
    對何喜清訛稱有大寮房子的增貸案，邀約出資110萬元，佯
    稱可因此獲得報酬145萬元云云，致何喜清陷於錯誤而應允
    投資，乃於105年7月25日匯款110萬元予程擎天，程擎天則
    簽發面額145萬元之本票予何喜清以為憑信，係依憑聲請人
    程擎天在原審之自白，核與告訴人張夢青、黃佟賢、何喜清
    等之證述相符，而駁回聲請人在第二審之上訴，有聲請人所
    提出之判決在卷可憑。
四、經查：聲請人就所謂「臺灣高雄地方檢察署111年度偵字第1
    069號被告陳彩樺誣告案件，及最高法院110年度台上字第28
    40號陳彩樺給付買賣價款案」判決結果云云，前亦以同一原
    因聲請再審，經本院另案以111年度聲再字第7號裁定駁回，
    有裁定在卷可憑（見本院卷第131頁），且本院再度查詢結
    果，亦均尚未結案（見本院卷第166頁），並無判決或不起
    訴處分內容可資參照，聲請人再次以之為再審事由，提起本
    件再審之聲請，依前揭說明，其再審之聲請顯然違背規定。
    其次，聲請人主張確定判決引用證人陳彩樺於確定判決審證
    稱：「我有跟被告使用過同一個末三碼是531帳戶，這個帳
    號是他跟我說他要借錢、軋票、買股票，然後叫我匯進去這
    個帳戶裡面，都是我借給他，才會匯入的」、「我不知道被
    告有做增貸、代償、票貼這些業務，他也沒有將款項交給做
    票貼」、「該張股票的授權書，是被告叫我借他錢，他股票
    賣掉時會還我錢；被告也有授權我進出股票」、「劉益壯我
    也是在105年7月19日，我於105年7月19日在被告的事務所有
    看到劉益壯，他是被告的朋友，應該是有金錢往來等」（見
    聲請人所提出之判決第5頁倒數第3行起）內容不實部分，亦
    經聲請人據為再審之事由，惟業經本院另案認定無從動搖確
    定判決所認定事實，而使聲請人引判無罪，欠缺顯著性，裁
    定駁回其再審之聲請（見本院卷第120頁110聲再字第123號
    裁定）。再者，證人陳彩樺既於確定判決審依聲請人之請求
    出庭，且已就相關事實證述明確，聲請人復未提出其在各個
    案件中曾為不同或矛盾之之證據資料，聲請人再度請求傳喚
    調查，亦無之必要。
五、綜上所述，聲請人再以同一原因聲請再審，其聲請再審程序
    顯然違背規定，再審聲請為不合法應予駁回。
據上論結，應依刑事訴訟法第433條，裁定如主文。
中　　華　　民　　國　　111 　年　　7 　　月　　28　　日
                  刑事第四庭    審判長法  官  黃建榮
                                      法  官  陳君杰
                                      法  官  李嘉興
以上正本證明與原本無異。
不得抗告。
中　　華　　民　　國　　111 　年　　7 　　月　　28　　日
　　　　　　　　　　　　　　　　　　　書記官  賴梅琴